【裁判字號】    89,聲再,254
【裁判日期】    890829
【裁判案由】    違反公司法聲請再審
【裁判全文】
臺灣高等法院臺中分院刑事裁定                  八十九年度聲再字第二五四號
    再審聲請人  甲○○
右聲請人因違反公司法等案件，對本院中華民國八十九年八月二十九日確定判決（八
十九年度上易字第一七○四號），聲請再審，本院裁定如左：
    主      文
再審之聲請駁回。
    理      由
一、本件聲請再審意旨略以：(一)再審聲請人曾於鈞院八十九年上易字第一七○四號詐
    欺案審理中提出「新加坡政府刊行之農業投資指南」、「新加坡政府原產部邀請
    函」及「新加坡政府原產部一九九二年五月廿五日會議紀錄」等證據欲證明投資
    於聲請人所經營之「新台農顧問公司」者，確實可以在一定時限內完成培訓、聘
    僱，俟取得新加坡政府所核發之「農業技術工作憑證（ＥＰ）」後，再轉換成新
    加坡政府核發之永久居留權（ＰＲ）。故聲請人對外刊登廣告，並招募前往新加
    坡之移民，自難謂係「詐欺」。原確定判決就上開足以影響於判決之重要證據漏
    未審酌。(二)聲請人於原確定判決審理中提出臺灣臺北地方法院檢察署八十八年度
    偵字第一七一一九號不起訴處分書，主張另一投資人謝柏東以同一事由控告聲請
    人等詐欺一案，經該署以該案被告（即本案聲請人）等確實已著手進行謝柏東委
    託之投資移民事宜，因謝柏東個人因素，不願趕辦移民手續，終至移民公司發生
    財務困難，無法順利辦妥，被告並無詐欺情事，諭知不起訴處分。該案與本案為
    同一案件，原確定判決既未為不受理判決，復未審酌。(三)告訴人楊基瓏於八十五
    年四月八日與被告簽訂移民契約後，因告訴人係執業醫師故向被告表示無立即前
    往新加坡之意願，因而延置。然一同時段內，另有陳文慧等十四人與被告簽訂移
    民契約，其中辦妥移民且前往定居者三位，因工作環境不能適應再返台灣者八位
    ，另有四位（包括告訴人）則尚未前往新加坡之前即打退堂鼓。聲請人曾提出辦
    妥取得居留權之吳金和、李欽漢、林玉賢之永久居留證或准許證，原確定判決亦
    漏未審酌。爰依刑事訴訟法第四百二十一條之規定聲請再審云云。
二、按不得上訴於第三審法院之案件，其經第二審確定之有罪判決，如就足生影響於
    判決之重要證據漏未審酌者，得為受判決人之利益，聲請再審，刑事訴訟法第四
    百二十一條定有明文。從而並非被告所提出之任何證據未予審酌，均得提起再審
    ，應係指未予審酌之證據如予審酌，即足以動搖原確定之判決，方屬相當。經查
    本件確定判決認定被告即本案聲請人甲○○有為不法所有之意圖，並施用詐術取
    得告訴人楊基隴交付之財物，係以被告與告訴人簽約招攬告訴人投資移民後，違
    反告訴人之囑託未依約將告訴人交付之文件送往新加坡政府機關辦理移民，竟收
    受告訴人交付之財物，已於台中地方法院八十八年中簡上字第三二四號判決理由
    一、、、內將得心證之理由載明綦詳，並為本院確定判決所引用。因而被
    告所提出之「新加坡政府刊行之農業投資指南」、「新加坡政府原產部邀函」及
    「新加坡政府原產部一九九二年五月二十五日會議紀錄簿」等證據，縱可以證明
    被告依此途徑可為告訴人取得移民資格；惟因原確定判決已認定被告並未為告訴
    人送件辦理移民，是該等證據縱經審酌亦不足以動搖原確定判決。又臺灣臺北地
    方法院檢察署八十八年度偵字第一七一一九號不起訴處分書係認定被告並未藉移
    民手法詐騙該案告訴人謝柏東，並未及於本件告訴人楊基瓏部分，因而本院原確
    認該案不足拘束本案，另被告雖提出吳金和、李欽漢、林玉賢等人之居留證或准
    許證，縱可證明被告為渠等辦妥移民手續，因與本案事實均非同一，故是否有此
    等事實，均不足以影響本案事實之認定。從而聲請人再審之聲請，為無理由，應
    予駁回。
據上論斷，應依刑事訴訟法第四百三十四條第一項，裁定如主文。
中      華      民      國    八十九      年    十一      月   二十七   日
                              臺灣高等法院臺中分院刑事第五庭
                                    審判長法  官  吳  火  川
                                          法  官  郭  同  奇
                                          法  官  姚  勳  昌
右正本證明與原本無異。
不得抗告。
                                          書記官  江  茂  榮
中      華      民      國    八十九      年    十一      月    三十    日
                                                                        Ｋ


司法院資訊處製作；財團法人民間司法改革基金會備份。
